【裁判字號】    96,訴,2462
【裁判日期】    970130
【裁判案由】    返還消費借貸款
【裁判全文】
臺灣板橋地方法院民事判決              96年度訴字第2462號
原      告  永豐商業銀行股份有限公司
法定代理人  戊○○
訴訟代理人  甲○○
            丙○○
被      告  乙○○
            己○○
上列當事人間請求給付借款事件，經本院於民國97年1 月30日言
詞辯論終結，判決如下：
    主  文
被告應連帶給付原告新台幣伍拾柒萬陸仟捌佰玖拾肆元，及如附
表二所示之利息與違約金。
訴訟費用由被告連帶負擔。
    事實及理由
一、本件原告起訴主張：
  (一)緣被告乙○○邀同己○○為連帶保證人於民國（下同）94年
    9 月26日向原告借貸新臺幣（下同）800,000 元，其借期、
    利率之約定如附表一所載，並立有借據乙紙為憑，並約定：
    1.自借款日起以1 個月為1 期，不足1 個月以1 期論。並自
    第1 期起，本息平均攤還，最後1 期按實餘額計算（借據第
    3 條）；2.借款人未按期償還本金或繳納利息時，逾期6個
    月以內應另按約定利率之1 成，逾期6 個月以上者，應另按
    約定利率之2 成加付違約金（借據第5 條）。
  (二)詎被告乙○○對前開借款貸放後繳款至96年5 月26日，依借
    據背面約定書第5 條第1 項第1 款約定債務人顯已喪失期限
    利益，
  (三)為此，依據消費借貸與連帶保證之法律關係，請求被乙○○
    、己○○連帶給付原告576,894 元及附表二所示之利息、違
    約金。
二、被告則抗辯：
  壹、被告乙○○部分：
  (一)被告乙○○確實曾向原告借款80萬元，但因每個月本利須還
    1萬7,500元，利息高達百分之十幾，被告實在無法負擔。
  (二)為此，請求駁回原告之訴。
  貳、被告己○○部分：
  (一)被告己○○與乙○○素不相識，如何有為她在原告銀行辦理
    信用貸款之保證，亦未至原告銀行作乙○○之保證人，更未
    曾與原告銀行之業務員辦理對保手續，是否為被人冒用身份
    證字號作為辦理貸款之用。
  (二)對於原告提出被告己○○為乙○○之保證人部分，被告己○○並未與乙○○一起參與原告銀行之貸款對保，且無業務員
    來訪辦理貸款之保證人對保行為。
  (三)被告己○○於94年間與乙○○之先生廖延輝為上司與下屬關
    係，廖先生曾要求被告作他的保證人，但為被告所拒絕，因
    此，廖先生可能為盜用被告個人資料簽名，並向原告為借款
    行為。
  (四)為此，請求駁回原告之訴。
三、經查原告主張之事實，已據其提出借據、請求清償金額明細
    表、交易明細表各1 件為證，且為被告乙○○所不爭執，自
    堪信為真實。
四、被告乙○○雖抗辯：因本件借款利息高達百分之十幾，被告
    乙○○無法負擔云云，惟無法負擔利息並非拒絕清償借款之
    正當事由，核被告乙○○此部分之抗辯，顯無可採。
五、被告己○○固抗辯：伊並未擔任系爭借款之連帶保證人，並
    未在借據上簽名、蓋章，應係有人盜用被告個人資料，以其
    名義所為，自不能令其負連帶給付責任云云。惟查本院依原
    告之聲請向寶南商業銀行板橋分行調閱被告己○○之開戶基
    本資料，被告己○○於寶華銀行存款業務申請暨約定書上之
    簽名與印文，用肉眼比對明顯與94年9 月23日借據上之簽名
    與印文相同；且被告乙○○於96年9 月23日於馬偕醫院隔壁
    之咖啡廳簽署上開借據時，被告己○○亦在場，核被告己○○於本院96年12月26日審理時自認：「當時我有去馬偕醫院
    隔壁之咖啡廳，是被告乙○○的前夫約我去的，他說要簽1
    份契約書」等語相符，另證人丁○○即96年9 月23日辦理上
    開借據對保之人於本院97年1 月30日審理時亦證稱：辦理對
    保時伊有核對過被告己○○之身分證正本，持己○○身分證
    正本者有在上開借據上簽章等語，雖證人丁○○因僅見過被
    告己○○1 次無法記清楚被告己○○長相，而無法當庭指認
    被告己○○本人，然衡諸被告己○○既於乙○○簽署上開借
    據時在場，且又係準備到場簽署契約文件，及上開借據上己○○之簽名與印文與其於寶華銀行開戶資料上之簽名與印文
    相同，與證人丁○○曾親眼見聞持被告己○○身分證正本者
    在借據上簽章等事實，自堪認94年9 月23日借據上己○○之
    簽名與印章係被告己○○所親自書寫及蓋用。核被告己○○
    之抗辯，顯屬不足採信。
六、從而，原告依消費借貸與連帶保證之法律關係，請求被告連
    帶給付如主文所示之本金、利息與違約金，為有理由，應予
    准許。
七、結論：本件原告之訴為有理由，依民事訴訟法第85條第2 項
    規定，判決如主文。
中    華    民    國    97    年    1     月    30    日
                  民事第三庭    法  官  何君豪
以上正本係照原本作成
如對本判決上訴，須於判決送達後20日內向本院提出上訴狀
中    華    民    國    97    年    1     月    30    日
                                  書記官  黃琴茜


司法院資訊處製作；財團法人民間司法改革基金會備份。
